# 按照对账确认收入

提问人：koodhao 时间：2022-10-21 23:23:11
请教陈版，公司销售商品，以跟客户对账的金额确认收入是否合理？
在上市公司中，我发现有不少采用这种方式确认的，如：
中富电路 收入确认原则：将货物运送至客户指定地点，按照客户要求将货物交付给客户后，双方按月对交付货物情况进行对账，公司以核对一致的对账单据作为收入确认依据。
深南电路 收入确认原则：公司根据与客户在每个月固定的对账日期（大部分为每月20-28号之间）进行对账，确认当月销售商品数量及金额，按照对账单在对账单月开具发票并确认销售收入。
请教一下这种确认方式合理吗？为何上市公司可以采用这样的收入确认标准。另外，对账一般是在当月20-28号，假如 20 号对账， 20 号之后发货的商品，客户必然是在下个对账，这样对账期间是否涵盖当期所有收入？是否存在收入跨期的问题？

回答人：chenyiwei
“按对账确认收入”是否合理，要根据个案的具体情况讨论，包括：
1 、与本企业对账的对方是代理人还是主要责任人；
2 、对方对账确认（同意付款）的条件是什么，是到货验收即付款，还是要将商品卖出并收到款后才付款，或者其他；
3 、对账确认的时段是否为资产负债表日之前的年度或期间；
4 、对账过程中是否发生重大、复杂的争议，以及这些争议最终如何解决。
另外，如果在资产负债表日后，就报告期内的销售情况进行对账确认的，则应考虑将其作为资产负债表日后调整事项，作为报告期内的收入予以确认，而不应在对账后开票时才确认收入。